【裁判字號】    91,訴,395
【裁判日期】    920930
【裁判案由】    違反槍砲彈藥刀械管制條例
【裁判全文】
臺灣屏東地方法院刑事判決                          九十一年度訴字第三九五號
    公  訴  人  臺灣屏東地方法院檢察署檢察官
    被      告  乙○○
    選任辯護人  吳賢明
                許乃丹
                陳慧錚
右列被告因違反槍砲彈藥刀械管制條例案件，經檢察官提起公訴（九十一年度偵字第
二五五三號），本院判決如左：
     主  文
乙○○未經許可，持有手槍，免刑。扣案之奧地利製ＧＬＯＣＫ廠一九型口徑玖釐米
制式手槍（含彈匣貳個，槍枝管制編號第0000000000號）、奧地利製ＧＬ
ＯＣＫ廠二六型口徑玖釐米制式手槍（含彈匣壹個，槍枝管制編號第0000000
000號）各壹枝、制式子彈拾玖顆及制式達姆彈壹顆均沒收。
     事  實
一、乙○○因細故與人結怨，遂遭不明人士於民國九十一年四月二十六日凌晨許，持
    槍至其坐落屏東縣里港鄉○○○段一０九之一一地號土地上之居處連開數槍示威
  、教訓，其中一槍擊碎窗戶玻璃、貫穿其子女之床鋪，致使乙○○因而心生畏懼
    ，其待開槍之人逃逸後，始連忙出外查看，而於屋外大門轉角處，發現該不明人
    士所遺留之口徑九ｍｍ制式空彈殼六顆，乃加以撿拾保管，裨為日後證據之用。
    詎乙○○明知制式手槍、子彈均屬槍砲彈藥刀械管制條例所列管禁止持有之物，
    未經主管機關之許可，不得持有，竟因另有所慮，未敢將上情告知警方並尋求救
    援，乃於同年五月五日至七日間某時許，在其前址屋內，先後二次，向其友人莊
    泰山合計調借奧地利製ＧＬＯＣＫ廠一九型口徑九ｍｍ之制式半自動手槍（含彈
    匣二個，槍枝管制編號第0000000000號）、同廠二六型口徑九ｍｍ之
    制式半自動手槍（含彈匣一個，槍枝管制編號第0000000000號）各一
    枝、及口徑九ｍｍ之制式子彈三十四顆、制式達姆彈一顆等而持有之，並將之藏
    匿於屋外椰子樹洞內，以為保身之用，旋於同年五月八日下午一時許，旋為警持
    本院所核發之搜索票在上址查獲，並扣得前揭槍彈等物。乙○○嗣於偵查中主動
    供承上情不諱，莊泰山因而於同年八月十六日為警循線查獲，並經臺灣高雄地方
    法院檢察署以九十一年度偵字第一七九二一號、第一七六六０號提起公訴。
二、案經內政部警政署保安警察第三總隊第三大隊報請臺灣屏東地方法院檢察署檢察
    官偵查起訴。
     理  由
一、右揭事實，迭據被告乙○○於警、偵訊及本院審理時供承不諱，核與證人甲○○
    於警訊時之證述相符，復有錄音譯文一份、照片六張在卷可佐，及前開制式半自
    動手槍二枝、制式子彈三十四顆、制式達姆彈一顆及空彈殼六顆扣案可憑，且該
    等扣案手槍、子彈及空彈殼等，經送往內政部警政署刑事警察局鑑驗後，認（一
    ）送鑑制式九０手槍一枝（含彈匣貳個，槍枝管制編號第0000000000
    號）係奧地利製ＧＬＯＣＫ廠一九型口徑九ｍｍ之制式半自動手槍，槍管內具六
    條右旋來復線，機械性能良好，認具殺傷力；（二）送鑑制式九０手槍一枝（含
    彈匣一個，槍枝管制編號第0000000000號）係奧地利製ＧＬＯＣＫ廠
    二六型口徑九ｍｍ之制式半自動手槍，槍管內具六條右旋來復線，機械性能良好
    ，認具殺傷力；（三）送鑑制式子彈三十四顆（已試射滅失十五顆）均係口徑九
    ｍｍ之制式子彈，均具殺傷力；（四）送鑑制式達姆彈一顆，係口徑九ｍｍ之制
    式子彈，彈底標記ＷＩＮ九ｍｍＬＵＧＥＲ，認具殺傷力；（五）送鑑之空彈殼
    六顆，認係已擊發之口徑九ｍｍ制式彈殼（並非上開制式手槍所擊發），有該局
    九十一年五月九日刑鑑字第０九一０一一一九九０號槍彈鑑定書在卷可憑，堪認
    被告前開自白確與事實相符，應可採信。綜上，本案事證明確，被告犯行洵堪認
    定。
二、按槍砲彈藥刀械管制條例第五條之規定，非經中央主管機關許可，不得製造、販
    賣、運輸、轉讓、出租、出借、持有、寄藏或陳列同條例第四條所列槍砲、彈藥
    ；而同條例第四條所列槍砲，係指火砲、肩射武器、機關槍、衝鋒槍、卡柄槍、
    自動步槍、普通步槍、馬槍、手槍、鋼筆槍、瓦斯槍、麻醉槍、獵槍、空氣槍、
    魚槍、改造模型槍及其他可發射金屬或子彈具有殺傷力之各式槍砲；同條例第四
    條所列彈藥，係指前開各式槍砲所使用之砲彈、子彈及其他具有殺傷力或破壞性
    之各類炸彈、爆裂物。核被告未經許可，持有手槍，所為係犯槍砲彈藥刀械管制
    條例第七條第四項未經許可，持有手槍罪；而其未經許可，持有子彈，則另犯同
    法第十二條第四項項之未經許可，持有子彈罪。被告以一行為同時觸犯未經許可
    持有手槍、子彈罪，為想像競合犯，應從一重之未經許可持有手槍罪論處。又被
    告如何於偵查中自白前開罪行，並供述本案全部槍枝、子彈之來源，因而使警方
    能順利查獲莊泰山等情，業經臺灣高等法院高雄分院檢察署以九十二年八月二十
    九日高分檢聰玄字第二六七０號函覆甚詳，並有臺灣高雄地方法院檢察署九十一
    年度偵字第一七九二一號、第一七六六０號起訴書等在卷可稽，洵可認定。雖臺
    灣高雄地方法院（下稱高雄地院）嗣就莊泰山出借手槍予被告部分，於九十二年
    七月十一日以九十一年度重訴字第六八號判處無罪（尚未確定），有上開判決書
    在卷為憑，然查，莊泰山於前開案件審理中，已坦承曾與被告談論如何共同分擔
    本案槍枝遭警查獲所生之損失一事，並有前揭卷附錄音譯文可證，且經高雄地院
    當庭播放錄音帶比對無訛（參見上開判決書理由欄五、（四）所述），衡情，莊
    泰山若未出借槍彈予被告，應不致積極與被告協議如何共同分擔損失，可見被告
    所供槍彈係向莊泰山借得等語，應屬有據，故莊泰山另案曾遭判決無罪一情，尚
    不能拘束本院，而為不利被告之認定。爰審酌被告犯罪後坦承犯行，悔意殷殷，
    且於到案後，供出槍彈來源，因而使警方能順利查獲莊泰山，及實際指揮偵辦莊
    泰山一案之臺灣高等法院高雄分院檢察署檢察官亦函請予被告免刑等一切情狀，
    認應依槍砲彈藥刀械管制條例第十八條第四項規定，予被告免刑之諭知。扣案之
    制式半自動手槍二枝、制式子彈十九顆（因試射所擊發之十五顆制式子彈，因已
    滅失，自無庸併予沒收）、制式達姆彈一顆均係違禁物，應依刑法第三十八條第
    一項第一款宣告沒收。至另扣案之制式子彈空彈殼二十一顆（含上開試射所生之
    空彈殼十五顆），因非違禁物，亦非被告所有，均核與沒收之要件不符，爰不併
    予宣告沒收。
據上論斷，應依刑事訴訟法第二百九十九條第一項前段，槍砲彈藥刀械管制條例第七
條第四項、第十二條第四項、第十八條第四項、刑法第十一條前段、第五十五條、第
三十八條第一項第一款，判決如主文。
本案經檢察官林津鋒到庭執行職務。
中      華      民      國      九十二      年     九     月    三十    日
                                      臺灣屏東地方法院刑事第一庭
                                          審判長法  官  潘正屏
                                                法  官  許心
                                                法  官  林世民
右正本證明與原本無異。
如不服本判決應於收受本判決後送達後十日內向本院提出上訴書狀，其未敘述上訴理
由者，並得於提起上訴後十日內向本院補提理由書狀（均須按他造當事人之人數附繕
本 ）「切勿逕送上級法院」
                                                書記官  薛慧茹
中      華      民      國      九十二     年     九     月    三十    日
附錄論罪法條：
槍砲彈藥刀械管制條例第七條：
未經許可，製造、販賣或運輸火砲、肩射武器、機關槍、衝鋒槍、卡柄槍、自動步槍
、普通步槍、馬槍、手槍或各類砲彈、炸彈、爆裂物者，處死刑、無期徒刑或七年以
上有期徒刑；處徒刑者，併科新台幣三千萬元以下罰金。
未經許可，轉讓、出租或出借前項所列槍砲、彈藥者，處無期徒刑或五年以上有期徒
刑，併科新台幣一千萬元以下罰金。
意圖供自己或他人犯罪之用，而犯前二項之罪者，處死刑或無期徒刑；處徒刑者，併
科新台幣五千萬元以下罰金。
未經許可，持有、寄藏或意圖販賣而陳列第一項所列槍砲、彈藥者，處五年以上有期
徒刑，併科新台幣一千萬元以下罰金。
第一項至第三項之未遂犯罰之。
槍砲彈藥刀械管制條例第十二條
未經許可，製造、販賣或運輸子彈者，處一年以上七年以下有期徒刑，併科新台幣五
百萬元以下罰金。
未經許可，轉讓、出租或出借子彈者，處六月以上五年以下有期徒刑，併科新台幣三
百萬元以下罰金。
意圖供自己或他人犯罪之用，而犯前二項之罪者，處三年以上十年以下有期徒刑，併
科新台幣七百萬元以下罰金。
未經許可，持有、寄藏或意圖販賣而陳列子彈者，處五年以下有期徒刑，併科新台幣
三百萬元以下罰金。
第一項至第三項之未遂犯罰之。


司法院資訊處製作；財團法人民間司法改革基金會備份。
